臺灣高等法院刑事判決　　　　　　　　94年度上訴字第3374號
上　訴　人
即　被　告　甲○○
上列上訴人因毒品危害防制條例案件，不服臺灣基隆地方法院94
年度訴字第661號，中華民國94年9月5日第一審判決（起訴案號
：臺灣基隆地方法院檢察署94年度毒偵字第1917號），提起上訴
，本院判決如下：
    主  文
上訴駁回。
    事  實
一、甲○○前因施用毒品犯行，第二次經裁定送強制戒治，於民
    國九十二年一月十六日執行完畢，接續執行前亦因施用毒品
    ，經台灣基隆地方法院分別以八十八年度基簡字第七三八號
    判處有期徒刑六月、八十九年度易字第五一三號判處有期徒
    刑七月，所定應執行有期徒刑一年；及九十一年度訴字第九
    八號判處應執行有期徒刑八月等案，至九十三年八月廿一日
    方縮刑期滿執行完畢，詎仍不知戒絕，於前開強制戒治執行
    完畢及有期徒刑執行完畢後五年內，復於九十四年四月廿九
    日凌晨一時十五分，員警採尿前之廿四及九十六小時內某時
    ，在台灣地區不詳地點，分別施用第一級毒品海洛因及第二
    級毒品安非他命各一次。嗣因甲○○係毒品列管行方不明人
    口，於九十四年四月廿九日凌晨零時廿分許，在基隆市○○
    路經警帶回採尿送驗查獲。
二、案經基隆市警察局第一分局報請臺灣基隆地方法院檢察署檢
    察官偵查起訴。
　　理  由
一、訊據被告甲○○矢口否認其有施用任何毒品，並辯稱：是日
    係員警於深夜至其基隆市○○街上班之店內，將其帶返警局
    ，告知係毒品列管人口，要其供出一涉犯毒品案件之人，即
    可不用採尿送驗，其因未再施用亦無懼採尿，故同意逕行採
    尿，但確未施用，不知何以尿液呈二毒品之陽性反應云云。
二、經查，本案被告確係毒品列管人口，於警局並係經其同意採
    尿送驗，業據被告自承在卷，核與警訊筆錄之記載：「問：
    你是否同意警方採尿送驗？答；我同意。」相符，且於原審
    亦陳稱對員警之採尿程序是自己尿自己彌封之過程亦無疑義
    ，而該採集之尿液經送台灣檢驗科技股份有限公司鑑驗結果
    ，尿液呈安非他命及嗎啡陽性反應，此有列管毒品人口尿液
    採集送驗紀錄表及前開公司濫用藥物尿液檢驗報告各一件在
    卷可稽，且該公司係用之氣相層析儀分析法檢驗，該檢驗方
    法係以「氣相層析儀」先將物質氣化後，再經分析管分離，
    由於各種物質之沸點及對管柱之吸附力不同，在經過檢測器
    （Detector）測定後，表現出不同之滯留時間（Retension
    time），以滯留時間來判斷係何種物質；再利用「質譜儀」
    為檢測器，將物質撞擊成碎片，記錄其質譜圖。因每個化合
    物之鍵結能力不同，故不同之物質會有其特定之質譜圖，因
    此在物質之判斷上有如指紋之鑑定，在理論上，扣除人為因
    素，其精確度已接近百分之百，其檢驗結果之正確性，毋庸
    置疑。況被告既為表清白同意採尿在前，採尿程序亦自採自
    封無何瑕疵，則上述尿液檢驗結果，自有其憑信性。再者，
    依法務部調查局（陸）字第九○一三三三三五號函記載：「
    一般人注射海洛因後經體內吸收代謝約三十分鐘後，以嗎啡
    型態為主開始排入尿中，且以最初六至十二小時排泄量最多
    。若以日計，約有百分之八十之毒品代謝物（嗎啡）可在注
    射後二十四小時內陸續由尿中排出體外」及依行政院衛生署
    藥品食物檢疫局藥檢壹字第○○一一五六號函記載：「甲
    基安非他命經口服投與後約百分之七十於二十四小時內自尿
    中排出，約百分之九十於九十六小時內自尿中排出：」，從
    而，被告尿液經送檢驗結果，既呈安非他命及嗎啡陽性反應
    ，足見被告於採尿前廿四小時及九十六小時內有施用第一級
    毒品海洛因及第二級毒品安非他命各一次之犯行，應可採認
    ，被告空言否認施用，即無足採。又被告前因施用毒品犯行
    ，第二次經裁定送強制戒治，於九十二年一月十六日執行完
    畢，有本院被告全國前案紀錄表可按，詎仍不知戒絕，於前
    開強制戒治執行完畢後五年內，復於九十四年四月廿九有本
    案之施用第一、二級毒品行為，事証明確，其上述犯行洵堪
    認定，自應依法論科。
三、核被告所為，係犯毒品危害防制條例第十條第一項之施用第
    一級毒品罪及第十條第二項之施用第二級毒品罪。被告施用
    第一級毒品海洛因、第二級毒品安非他命，其持有第一級毒
    品海洛因、第二級毒品安非他命之低度行為，應為施用毒品
    之高度行為所吸收，不另論罪。另被告前因施用毒品案件，
    經臺灣基隆地方法院分別以八十八年度基簡字第七三八號判
    處有期徒刑六月、八十九年度易字第五一三號判處有期徒刑
    七月，所定應執行有期徒刑一年；及九十一年度訴字第九八
    號判處應執行有期徒刑八月等案，至九十三年八月廿一日方
    縮刑期滿執行完畢，此有本院被告前案紀錄表一件在卷可按
    ，其於有期徒刑執行完畢後五年內再犯有期徒刑以上之本案
    二罪，均屬累犯，併均應依法遞予加重其刑。又所犯上開二
    罪，犯意各別，犯罪方法不同，罪名互異，應予分論併罰。
    原審以被告犯施用第一、二級毒品罪，事證明確，援引毒品
    危害防制條例第十條第一項、第二項，刑法第十一條前段、
    第四十七條、第五十一條第五款規定，並審酌被告之智識、
    品行，前已有多件施用毒品犯行，分別經裁定觀察、勒戒、
    強制戒治及判處徒刑，竟仍不知戒絕，再次違犯，惟所犯之
    施用毒品犯行乃戕害自己身心健康，並未危及他人，及犯後
    仍否認犯行之態度等一切情狀，乃分別量處有期徒刑七月、
    四月，並依法定應執行有期徒刑九月，認事用法，均無違誤
    ，量刑亦屬妥適，被告上訴仍執原審抗辯之陳詞，否認犯罪
    ，為無理由，自應予駁回。
據上論斷，應依刑事訴訟法第368條，判決如主文。
本案經檢察官謝英民到庭執行職務。
中　　華　　民　　國　　94　　年　　11　　月　　29　　日
　　　　　　　　　刑事第三庭審判長法　官  洪光燦
　　　　　　　　　　　　          法　官  王詠寰
  　　　　　　　　　　　　　      法　官  江振義
以上正本證明與原本無異。
施用第一級毒品部分如不服本判決，應於收受送達後十日內向本
院提出上訴書狀，其未敘述上訴之理由者並得於提起上訴後十日
內向本院補提理由書（均須按他造當事人之人數附繕本）。
其餘不得上訴。
                                  書記官  劉文美
中　　華　　民　　國　　94　　年　　11　　月　　29 　日
附錄：本案論罪科刑法條全文
毒品危害防制條例第10條
施用第 1 級毒品者，處六月以上五年以下有期徒刑。
施用第 2 級毒品者，處三年以下有期徒刑。
